---
title: "Modelo espacialmente explícito COVID19"
output: github_document
---

```{r setup, include=FALSE}
knitr::opts_chunk$set(echo = FALSE, warning = FALSE, message = FALSE)
library(tidyverse)
library(sf)
```

## Introducción

Este repositorio tiene los datos y códigos necesarios para generar el modelo espacialmente explicito para la propagación del COVID19 en chile, a continuación se describen los distintos archivos que hay en el repositorio.

## Bases de datos

### Comunas

Simple feature obtenido de los archivos de la biblioteca nacional con los poligonos de cada comuna, mas la población de cada una de acuerdo al último censo

```{r}
Comunas <- read_rds("Comunas.rds")
ggplot() + geom_sf(data = Comunas, aes(fill = Poblacion), size = 0.05) + theme_bw() + scale_fill_gradient2(mid =200000,label = scales::comma)
```


### Regiones

Simple feature obtenido de los archivos de la biblioteca nacional con los poligonos de cada Región, mas la población de cada una de acuerdo al último censo

```{r}
Regiones <- read_rds("Regiones.rds")
ggplot() + geom_sf(data = Regiones, aes(fill = Poblacion), size = 0.05) + theme_bw() + scale_fill_gradient2(mid =2000000,label = scales::comma)
```


## Modelos

## Outputs