---
title: "Modelo espacialmente explícito COVID19"
output: github_document
---

```{r setup, include=FALSE}
knitr::opts_chunk$set(echo = FALSE, warning = FALSE, message = FALSE)
library(tidyverse)
library(sf)
```

## Introducción

Este repositorio tiene los datos y códigos necesarios para generar el modelo espacialmente explicito para la propagación del COVID19 en chile, a continuación se describen los distintos archivos que hay en el repositorio.

## Bases de datos

##### Comunas.rds

Simple feature obtenido de los archivos de la biblioteca nacional con los poligonos de cada comuna, mas la población de cada una de acuerdo al último censo


##### Regiones.rds

Simple feature obtenido de los archivos de la biblioteca nacional con los poligonos de cada Región, mas la población de cada una de acuerdo al último censo, el número de infectados al 19 de marzo y la prevalencia calculada según ambos valores

```{r}
Regiones <- read_rds("Regiones.rds")
ggplot() + geom_sf(data = Regiones, aes(fill = Prevalencia*100000), size = 0.05) + theme_bw() + scale_fill_gradient2(high = scales::muted("red"), low = scales::muted("blue") ,midpoint =  2,label = scales::comma) + ggtitle("Prevaliencia cada 100,000 habitantes")
```

##### Regiones.rds

## Modelos

## Outputs